臺灣高雄地方法院交通事件裁定　　　 100年度交聲字第1766號
原處分機關　高雄市政府交通局
異　議　人　許凱甯
上列異議人即受處分人因違反道路交通管理處罰條例案件，對於
高雄市交通事件裁決中心民國100 年7 月27日所為之處分（原處
分：高市交裁字第裁32─DB0000000 號），聲明異議，本院裁定
如下：
    主  文
原處分撤銷，發回高雄市政府交通局。
    理  由
一、聲明異議意旨略以：異議人即受處分人許凱甯於民國100 年
    7 月7 日21時19分許，騎乘車牌號碼362 ─EUF 號機車，行
    經桃園縣八德市○○路、成功路口時，經警舉發闖紅燈，並
    經原處分機關裁處新台幣1800元並記違規點數3 點，惟舉發
    違反道路交通管理事件通知單及裁決書均係記載362 ─CUF
    號，並非異議人所騎乘之機車，為此聲明異議等語。
二、按「依前條規定辦理移送之機關，收受舉發單位送交違反道
    路交通管理事件後，應審查該事件填記內容是否符合規定、
    附件是否齊全；發現不符規定或附件欠缺者，應即協調補正
    後再行移送；其屬填記錯誤者，並應即日通知被通知人更正
    。」、「處罰機關受理移送之舉發違反道路交通管理事件時
    ，發現應填記內容不符規定，或所列附件漏未移送者，應即
    洽請原移送機關更正或補送。」，違反道路交通管理事件統
    一裁罰基準及處理細則第30條第1 項、第33條第1 項分別定
    有明文，亦即違反道路交通管理事件，處罰機關受理後發現
    舉發錯誤或要件欠缺，可補正或尚待查明者，應退回原舉發
    機關查明補正後依法處理。
三、經查：本件異議人即受處分人於民國100 年7 月7 日21時19
    分許，在桃園縣八德市○○路、成功路口時騎乘機車經警舉
    發闖紅燈等情，固經異議人不爭執，惟本件舉發違反道路交
    通管理事件通知單及裁決書所記載之機車牌號碼係362 ─CU
    F ，其登記之車主係「洪美銀」，並非異議人，而以異議人
    為車主而登記之機車係362 ─EUF 號，此有重型機車車籍資
    料2 紙在卷可查。準此，異議人於上開時地所騎乘之機車，
    應非362 ─CUF ，上開舉發違反道路交通管理事件通知單上
    之車牌號碼應有錯誤，核之上開說明，上開舉發通知單之記
    載既有錯誤，原處分機關之高雄市政府交通局在未經退回原
    舉發機關更正，並重新送達更正後之舉發違反道路交通管理
    事件通知單，即予裁處異議人罰鍰1800元，並記違規點3 點
    ，其裁決程序即屬不適法，原處分應予撤銷，由原處分機關
    責由原舉發機關重新更正正確之違規事實後，並重新合法送
    達更正後之舉發違反道路交通管理事件通知單後，再依法裁
    決，以為適法。
據上論斷，應依道路交通案件處理辦法第19條，裁定如主文。
中    華    民    國  100     年    8     月    17    日
                  交通法庭    法  官  林俊寬
以上正本證明與原本無異。
如不服本裁定，應於收受送達後5 日內向本院提出抗告狀。
中    華    民    國  100     年    8     月    17    日
                              書記官  林香如